【裁判字號】    90,易,2198
【裁判日期】    901226
【裁判案由】    賭博
【裁判全文】
臺灣臺南地方法院刑事判決                          九十年度易字第二一九八號
    公  訴  人  臺灣台南地方法院檢察署檢察官
    被      告  甲○○
                乙○○
                丁○○
                丙○○
右列被告因賭博案件，經檢察官提起公訴（九十年度偵字第一○一九二號），本院判
決如左：
    主  文
甲○○共同以賭博為常業，處有期徒刑陸月，如易科罰金以參佰元折算壹日，如附表
所示之物均沒收。
丙○○共同以賭博為常業，處有期徒刑肆月，如易科罰金以參佰元折算壹日，如附表
所示之物均沒收。
丁○○共同以賭博為常業，處有期徒刑參月，如易科罰金以參佰元折算壹日，緩刑貳
年，如附表所示之物均沒收。
乙○○在公眾得出入之場所賭博財物，處罰金參仟元，如易服勞役，以參佰元折
算壹日，扣案如附表編號一、三所示之物均沒收。
    事  實
一、甲○○基於常業賭博之犯意，自民國（下同）八十九年九月間起，在台南市○○
    路○段八十三號「大聯盟遊藝場」（業已辦理營利事業登記）之公眾得出入之場
    所，擺設電動賭博機具「滿貫大亨」五臺、「金傑克」五台、「勁爆明星」七臺
    、「沙漠風暴」四臺、「皇冠列車」一臺、「柏青嫂」一臺、「八人座紅龍」一
    台，共二十四台，供不特定之賭客賭博財物，並於九十年八月間，分別以每月新
    台幣（下同）二萬七千元及二萬五千元之薪資，僱用與之有共同犯意聯絡之丙○○及丁○○，擔任開分員，負責開分、洗分等工作。參與賭博之人須先挑選機台
    ，再持現金向開分員兌換倍數不等之分數，以所兌換之分數押注，押中可得倍數
    不等之分數，賭客並得以所贏得之分數兌換不等比率之寄分卡，再持寄分卡兌換
    同比率之現金；未押中者，則押注金悉歸甲○○所有，以此方式獲取每月約十萬
    元之利益並以之為常業。嗣於九十年九月四日下午三時十分許，賭客乙○○以現
    金六千元開啟「勁爆明星」十二萬分與該電動賭博機具賭博財物，並以所贏得之
    分數十八萬分，先換取九千點之寄分卡，再持以向丁○○兌換九千元現金時，為
    埋伏之警員當場查獲，並扣得如附表所示之物。
二、案經臺南縣警察局第一分局報請臺灣臺南地方法院檢察署檢察官偵查起訴。
    理  由
一、訊據被告甲○○、丙○○、丁○○及乙○○對右揭犯罪事實均供認不諱，復有如
    附表所示之物扣案可資佐證，本件事證明確，被告等犯行均堪認定，應依法論科
    。
二、查被告甲○○經營賭博性電動玩具，分別以月薪二萬七千元及二萬五千元，僱用
    丙○○及丁○○擔任開分員，與不特定人賭博財物，觀諸扣案之電動賭博機具多
    達二十四台，被告甲○○復自承每月營利約十萬餘元，而被告丙○○、丁○○受
    僱於被告甲○○，以獲取月薪二萬七千元及二萬五千元為目的，顯係共同反覆參
    與賭博行為為目的之社會活動，並以之為常業，是被告甲○○、丙○○、丁○○
    所為，均係犯刑法第二百六十七條常業賭博罪，被告三人就右揭犯行，有犯意聯
    絡及行為分擔，為共同正犯。又被告乙○○所為，係犯刑法第二百六十六條第一
    項前段之罪。爰審酌被告等之品行、犯罪動機、目的、手段、所生危害及犯罪後
    坦承犯行，態度良好，惟被告丙○○前因賭博案件，屢經本院科以罰金刑，當知
    賭博行為之不法性等一切情狀，各量處如主文所示之刑，並對被告甲○○、丙○○、丁○○諭知易科罰金之折算標準，對被告乙○○部分，並諭知易服勞役之折
    算標準。另查被告丁○○前未曾受有期徒刑以上刑之宣告，有臺灣高等法院被告
    全國前案紀錄表及臺灣台南地方法院檢察署刑案資料查註紀錄表在卷可查，其因
    一時失慮，致罹刑典，本次犯後尚知悛悔，本院認經此教訓後，當知所警惕而無
    再犯之虞，所宣告之刑以暫不執行為適當，爰諭知緩刑二年，以勵自新。扣案如
    附表所示之電動賭博機具（含ＩＣ板三十二片）、賭資九千元，為當場賭博之器
    具及在賭檯之財物，應依刑法第二百六十六條第二項之規定就各被告均應宣告沒
    收，另扣案之寄分卡四十九張，係被告甲○○所有供賭博犯罪所用之物，業經被
    告甲○○供明在卷，為避免被告再利用該物供作賭博之用，以遏賭博不良風氣，
    爰併依刑法第三十八條第一項第二款之規定就被告甲○○、丁○○、丙○○部分
    宣告沒收。
據上論斷，應依刑事訴訟法第二百九十九條第一項前段，刑法第二十八條、第二百六
十六條第一項前段、第二百六十七條、第四十一條第一項前段、第四十二條第二項、
第七十四條第一款、第二百六十六條第二項、第三十八條第一項第二款，罰金罰鍰提
高標準條例第一條前段、第二條，判決如主文。
本案經檢察官周文祥到庭執行職務。
中      華      民      國      九十      年      十二    月  二十六    日
                                  臺灣臺南地方法院刑事第四庭
                                    審判長法  官  簡  慧  娟
                                          法  官  陳  志  成
                                          法  官  陳  燁  真
右正本證明與原本無異。
如不服本判決，應於判決送達後十日內向本院提出上訴狀( 應附繕本 )。
                                          書記官  黃  富  煜
中      華      民      國      九十      年      十二    月  二十六    日
附表：
┌───┬─────────┬──────────┐
│編號  │      項目        │     數量           │
├───┼─────────┼──────────┤
│  一  │電動賭博機具      │滿貫大亨五台、金傑  │
│      │                  │五台、勁爆明星七台、│
│      │                  │沙漠風暴四台、皇冠列│
│      │                  │車一台、柏青嫂一台、│
│      │                  │八人座紅龍九台，共  │
│      │                  │二十四台（含ＩＣ板三│
│      │                  │十二片）            │
├───┼─────────┼──────────┤
│  二  │寄分卡    │四十九張            │
│      │                  │                    │
│      │                  │                    │
├───┼─────────┼──────────┤
│  三  │賭資              │新台幣九千元        │
└───┴─────────┴──────────┘
附錄本案論罪科刑法條：
中華民國刑法第二百六十六條
在公共場所或公眾得出入之場所賭博財物者，處一千元以下罰金。但以供
人暫時娛樂之物為賭者，不在此限。
當場賭博之器具與在賭檯或兌換籌碼處之財物，不問屬於犯人與否，沒收
之。


司法院資訊處製作；財團法人民間司法改革基金會備份。
